【裁判字號】    95,訴,882
【裁判日期】    950523
【裁判案由】    毒品危害防制條例
【裁判全文】
臺灣臺中地方法院刑事判決               95年度訴字第882號
公  訴  人  臺灣臺中地方法院檢察署檢察官
被      告  乙○○
                    （現另案於臺灣臺中監獄執行中）
上列被告因違反毒品危害防制條例案件，經檢察官提起公訴（九
十五年度毒偵字第六九二號），被告於準備程序中就被訴事實為
有罪之陳述，經告以簡式審判之旨，並聽取意見後，合議庭裁定
由受命法官獨任進行簡式審判程序，本院判決如下：
    主    文
乙○○連續施用第一級毒品，處有期徒刑玖月。第一級毒品海洛
因包（淨重貳點玖柒公克，空包裝重零點捌壹公克）沒收銷燬
之。
    犯罪事實
一、乙○○前於民國九十年間因施用毒品案件，經本院以九十年
    度毒聲字第三七六○號裁定送觀察、勒戒後，臺灣臺中看守
    所附設勒戒處所評定無繼續施用之傾向，經臺灣臺中地方法
    院檢察署檢察官於九十年八月十六日以九十年度毒偵字第三
    八五一號為不起訴處分，並於九十年八月十七日執行完畢釋
    放；又於九十四年間因施用毒品案件，經臺灣臺東地方法院
    於九十四年四月二十六日以九十四年度訴字第二三號判處有
    期徒刑七月，於九十四年五月三十日確定，目前在監執行中
    ，猶不知戒改，自九十年八月十七日觀察、勒戒執行完畢釋
    放後之五年內，基於施用第一級毒品海洛因之概括犯意，自
    九十四年十月中旬某日（起訴書誤載為九十四年四月二十六
    日後某日）起至九十五年一月十八日中午十二時多許止，分
    別在臺中縣大里市○○街二十號住處、臺中縣大雅鄉○○路
    九一號租屋處，以將第一級毒品海洛因羼入香菸內再點火施
    用之方式，施用第一級毒品海洛因多次，平均約一天施用一
    次。嗣因乙○○未遵期前往執行前案所判決之有期徒刑七月
    而遭通緝，而於九十五年一月十八日下午七時許，在臺中市
    北屯區○○路○段一二一六號鑫假日海釣場（起訴書漏載「
    鑫」字）為警緝獲，並當場自其配偶楊惠娟所攜皮包內，扣
    得乙○○所有之第一級毒品海洛因三包（淨重二點九七公克
    ，空包裝重零點八一公克），並徵得其同意採集其尿液送檢
    ，結果檢出可待因、嗎啡陽性反應。
二、案經臺中市警察局第二分局移送臺灣臺中地方法院檢察署檢
    察官偵查起訴。
    理    由
一、訊據被告乙○○對其於前揭時、地施用第一級毒品海洛因之
    事實坦承不諱，且扣案之白粉三包屬於被告所有，亦經證人
    楊惠娟於警詢時證述明確，另上開白粉三包經送請法務部調
    查局檢驗結果，確含有第一級毒品海洛因成分，淨重二點九
    七公克，空包裝重零點八一公克等情，有該局九十五年三月
    二十三日調科壹字第一二○○一七四九○號鑑定通知書一紙
    在卷可稽，又被告經警方於九十五年一月十八日查獲時，所
    採尿液送詮昕科技股份有限公司檢驗結果，驗有可待因、嗎
    啡之陽性反應等情，有該中心出具之濫用藥物尿液檢驗報告
    一紙存卷可稽，而海洛因施用入人體後水解還原成嗎啡，再
    循嗎啡之代謝方式排出體外，已據行政院衛生署藥物食品檢
    驗局（八一）藥檢壹字第○○六四三一號函說明綦詳。又被
    告前曾於九十年間因施用毒品案件，經本院以九十年度毒聲
    字第三七六○號裁定送觀察、勒戒後，臺灣臺中看守所附設
    勒戒處所評定無繼續施用之傾向，經臺灣臺中地方法院檢察
    署檢察官於九十年八月十六日以九十年度毒偵字第三八五一
    號為不起訴處分，並於九十年八月十七日執行完畢釋放之事
    實，有臺灣高等法院被告前案紀錄表及臺灣臺中地方法院檢
    察署刑案資料查註紀錄表各一份在卷可憑。綜上，被告自白
    與事實相符，其於前案觀察、勒戒執行完畢釋放後五年內再
    犯本件施用第一級毒品海洛因之事證明確，犯行洵堪認定。
二、核被告所為，係犯毒品危害防制條例第十條第一項之施用第
    一級毒品罪。被告施用毒品前之持有毒品行為，本應以持有
    論，惟持有後進而施用，其持有之低度行為應被施用之高度
    行為所吸收，故不再另論其持有毒品罪。被告所為前開多次
    施用第一級毒品海洛因之行為，時間緊接，所犯構成要件相
    同，顯係基於概括之犯意為之，為連續犯，爰依刑法第五十
    六條之規定，論以一罪，並加重其刑。爰審酌被告施用第一
    級毒品，經觀察、勒戒後，仍不知戒惕，猶一再施用第一級
    毒品，無視於毒品對於自身健康之戕害及國家對於杜絕毒品
    犯罪之禁令，不知戒除惡習，惡性非輕，然念及坦承犯行，
    態度良好，其施用毒品海洛因並無危害他人及施用之次數等
    一切情狀，量處如主文所示之刑，以資懲儆。扣案之第一級
    毒品海洛因三包（淨重二點九七公克，空包裝重零點八一公
    克），為毒品，應依毒品危害防制條例第十八條第一項前段
    之規定，予以宣告沒收銷燬之。
據上論斷，應依刑事訴訟法第二百七十三條之一第一項、第二百
九十九條第一項前段，毒品危害防制條例第十條第一項、第十八
條第一項前段，刑法第十一條、第五十六條，判決如主文。
本案經檢察官甲○○到庭執行職務
中    華    民    國     95     年    5     月   23   日
                刑事第十五庭    法  官  周瑞芬
上正本證明與原本無異。
如不服本判決，應於送達後十日內向本院提出上訴狀（須附繕本
），上訴於臺灣高等法院臺中分院。
中    華    民    國     95     年    5     月   23   日
                                書記官  何俞瑩
附錄本判決論罪科刑法條
毒品危害防制條例第十條：
  施用第一級毒品者，處六月以上五年以下有期徒刑。
  施用第二級毒品者，處三年以下有期徒刑。


司法院資訊處製作；財團法人民間司法改革基金會備份。
